臺灣高雄地方法院刑事裁定
111年度聲字第636號
聲明異議人
即  受刑人  張麟


上列聲明異議人即受刑人因詐欺案件，不服檢察官之執行指揮（
臺灣高雄地方檢察署110 年度執字第2487號），聲明異議，本院
裁定如下：
    主  文
聲明異議駁回。
    理  由
一、聲明異議意旨略以：聲明異議人即受刑人張麟（下稱異議
    人）因犯詐欺案件，經本院以110年度金訴字第269 號判決
    處有期徒刑6 月。嗣高雄地方檢察署檢察官寄發執行傳票命
    異議人到案執行，並備註不准其易服社會勞動之聲請，然檢
    察官未經訊問給予其陳述意見之機會，亦未使異議人得以知
    悉而有抗辯之機會，其裁量權之行使難謂無瑕疵，認檢察官
    執行之指揮不當，應予撤銷，爰依法聲明異議，並請准予易
    服社會勞動等語。
二、按受刑人或其法定代理人或配偶以檢察官執行之指揮為不當
    者，得向諭知該裁判之法院聲明異議，刑事訴訟法第484 條
    定有明文。次按犯最重本刑為五年以下有期徒刑以下之刑之
    罪，而受六月以下有期徒刑或拘役之宣告者，得以新臺幣一
    千元、二千元或三千元折算一日，易科罰金。但易科罰金，
    難收矯正之效或難以維持法秩序者，不在此限。依前項規定
    得易科罰金而未聲請易科罰金者，得以提供社會勞動六小時
    折算一日，易服社會勞動。受六月以下有期徒刑或拘役之宣
    告，不符第一項易科罰金之規定者，得依前項折算規定，易
    服社會勞動。前二項之規定，因身心健康之關係，執行顯有
    困難者，或易服社會勞動，難收矯正之效或難以維持法秩序
    者，不適用之。刑法第41條第1 項至第4 項分別定有明文。
    又依刑法第41條、第42條及第42條之1易服社會勞動或易服
    勞役者，由指揮執行之檢察官命令之，刑事訴訟法第479 條
    第1 項亦定有明文。
三、經查：
  ㈠檢察官未作成否准異議人易服社會勞動之決定，本件聲明異
    議之標的不存在：
　1.按受刑人以檢察官執行之指揮為不當者，得向諭知該裁判之
    法院聲明異議，刑事訴訟法第484條定有明文。而此所稱「
    檢察官執行之指揮不當」，係指就刑之執行或其方法違背法
    令，或雖非違法而因處置失當，致受刑人蒙受重大不利益者
    而言。而是否屬檢察官執行之指揮，得為聲明異議之標的，
    固應從檢察官所為之實質內容觀察，但仍須有檢察官實質指
    揮執行之決定存在，始符合聲明異議之程序要件，否則其聲
    明異議難謂合法。
　2.查，觀諸本案高雄地方檢察署寄發予異議人之傳票，未記載
    任何關於否准其易服社會勞動聲請之旨，有送達證書可參，
    且參酌卷內亦未有何其他形式或實質上否准受刑人受易刑處
    分之指揮決定，復經高雄地方檢察署執行科告知：本案還未
    作成執行指揮書，亦尚未否准異議人關於易服社會勞動之聲
    請，通知異議人到案僅係為處理異議人所犯各個案件之定應
    執行事項等語，有公務電話記錄可參，可見檢察官確未作成
    否准異議人易服社會勞動之決定，是本案自無異議人所指之
    聲明異議標的存在。從而，執行檢察官既尚未為准駁之決定
    ，聲明異議人認檢察官否准聲明異議人易服社會勞動之聲請
    ，而提起本件聲明異議，尚有誤會。
  ㈡綜上所述，檢察官未作成否准異議人易服社會勞動之處分，
    本案不存在聲明異議之標的，不合於聲明異議之程序要件。
    從而，異議人指摘檢察官指揮執行不當，而提起本件聲明異
    議，即屬無理由，應予駁回。
四、據上論結，應依刑事訴訟法第486 條，裁定如主文。
中　　華　　民　　國　　111 　年　　4 　　月　　29　　日
                  刑事第十五庭  法　官  陳彥霖
以上正本證明與原本無異。
如不服本裁定，應於收受送達後5 日內向本院提出抗告狀。
中　　華　　民　　國　　111 　年　　4 　　月　　29　　日
　　　　　　　　　　　　　　　　書記官　陳怡秀